【裁判字號】    98,小上,37
【裁判日期】    980527
【裁判案由】    侵權行為損害賠償
【裁判全文】
臺灣士林地方法院民事裁定              98年度小上字第37號
上  訴  人  乙○○
被  上訴人  國防部軍備局生產製造中心第202廠
法定代理人  甲○○
被  上訴人  丙○○
上列當事人間請求侵權行為損害賠償事件，上訴人對於中華民國
98年3 月20日本院內湖簡易庭第一審判決（98年度湖小字第191
號），提起上訴，本院裁定如下：
    主  文
上訴駁回。
第二審訴訟費用新臺幣壹仟伍佰元由上訴人負擔。
    理  由
一、按關於請求給付金錢或其他代替物或有價證券之訴訟，其標
    的金額或價額在新臺幣（下同）壹拾萬元以下者，適用小額
    程序；次按對於小額訴訟之第一審裁判之上訴，非以其違背
    法令為理由不得為之，民事訴訟法第436 條之8 第1 項、第
    436 條之24第2 項分別定有明文。又按，上訴狀內應記載上
    訴理由，表明下列各款事項：(一)、原判決所違背之法令及其
    具體內容。(二)、依訴訟資料可認為原判決有違背法令之具體
    事實，觀諸民事訴訟法第436 條之25規定甚明。亦即其上訴
    狀應就第一審判決如何違背法令為具體之指摘，並揭示該法
    規之條項或其內容，若係成文法以外之法則，應揭示該法則
    之旨趣，倘為司法院解釋或最高法院之判例，則應揭示該判
    解之字號或其內容，或揭示如何當然違背法令之事實，上訴
    狀如未依此項方法表明者，即難認為已對第一審判決之違背
    法令有具體之指摘（最高法院71年度臺上字第314 號判例參
    照）。再按，上訴狀內未表明上訴理由者，上訴人應於提起
    上訴後20日內，提出理由書於原審法院，未提出者，毋庸命
    其補正，由原審法院以裁定駁回之，民事訴訟法第436 條之
    32 第2項準用同法471 條第1 項之規定至明。
二、本件訴訟標的金額為壹拾萬元以下，原審乃依小額訴訟程序
    審理，而上訴人對於該小額訴訟第一審判決不服，於民國98
    年4 月13日提出上訴，核其上訴狀所載，僅主張：被上訴人
    丙○○係不法侵害上訴人之名譽，而上訴人因案出庭時，被
    上訴人國防部軍備局生產製造中心第202 廠，並未給予上訴
    人公假而為不公平之待遇，顯係故意或過失不法侵害上訴人
    之權利，上訴人係依民法第184 條．第202 廠工作規則第18
    條第1 項第5 款、勞動基準法第1 條、第14條第1 項第2 款
    、第6 款及勞工請假規則第8 條、第10條之規定為請求權基
    礎，請求被上訴人給付侵權行為之損害賠償，乃原審竟給予
    上訴人違反憲法之不公平、不公正之判決，令人不服云云。
    並未具體指出原判決違背何等法規之內容及事實。揆諸上開
    說明，其上訴即難認為合法，爰依法裁定駁回其上訴。
三、本件訴訟費用額，確定如主文所示之金額，並應由上訴人負
    擔。
四、據上論結，依民事訴訟法第436 條之32第2 項、第444 條第
    1 項、第436 條之19、第95條、第78條，裁定如主文。
中    華    民    國    98    年    5     月    27    日
                  民事第二庭  審判長法  官  俞慧君
                                    法  官  張國勳
                                    法  官  李瑜娟
以上正本證明與原本無異。
本件裁定不得抗告。
中    華    民    國    98    年    6     月    3     日
                                    書記官  李秀蘊


司法院資訊處製作；財團法人民間司法改革基金會備份。
